【裁判字號】    94,易緝,85
【裁判日期】    950502
【裁判案由】    竊盜等
【裁判全文】
臺灣高雄地方法院刑事判決              94年度易緝字第85號
    公  訴  人  臺灣高雄地方法院檢察署檢察官
    被      告  丑○○
                        （現於臺灣屏東戒治所執行）
                壬○○
                        （
上列被告等因竊盜等案件，經檢察官提起公訴（93年度偵字第96
96、12212 號），暨移請併案審理（臺灣高雄地方法院檢察署93
年度偵字第18927 號、94年度偵字第17934 、20125 號），本院
判決如下：
    主  文
丑○○共同連續攜帶兇器竊盜，累犯，處有期徒刑貳年，扣案如
附表四、五所示之物沒收。
壬○○共同攜帶兇器竊盜，處有期徒刑陸月，如易科罰金以佰
元折算壹日。扣案同上附表四所示之物沒收。
    事  實
一、丑○○前於民國92年間，因竊盜案件經臺灣臺南地方法院92
    年度易字第1291號判決處有期徒刑4 月確定，另因竊盜案件
    ，經臺灣屏東地方法院93年度簡字第535 號判決處有期徒刑
    5 月確定，均甫於93年8 月5 日易科罰金執行完畢，詎丑○○仍不知悔改，基於意圖為自己不法之所有之概括犯意，連
    續於附表一所示之時、地，或以徒手（附表一編號4 部分）
    或以鐵絲（附表一編號3 部分）或持客觀上具危險性，足以
    傷害人之身體、生命之兇器螺絲起子、尖嘴箝、剪刀、老虎
    鉗等物（附表一編號1 、2 部分），以附表一所示行為方式
    ，竊取附表一所示之物（既遂、未遂詳如附表一），其中與
    壬○○基於竊盜之犯意聯絡，共同為附表一編號1 之犯行，
    另與李文騰（業經本院93年度簡字第5336號判決確定）基於
    竊盜之犯意聯絡，共同為附表一編號2 之犯行，嗣分別於附
    表一所示之時、地查獲，並扣得如附表四（丑○○、壬○○
    為附表一編號1 之犯行）、附表五（丑○○為附表一編號2
    之犯行）所示之物。
二、案經辛○○訴由高雄市政府警察局左營分局、高雄縣政府警
    察局鳳山分局報告臺灣高雄地方法院檢察署檢察官偵查起訴
    暨移送併辦。
    理  由
壹、程序部分：
一、按被告以外之人於審判外之陳述，雖不符前4 條（刑事訴訟
    法第159 條之1 、第159 條之2 、第159 條之3 、第159 條
    之4）之 規定，而經當事人於審判程序同意作為證據，法院
    審酌該言詞陳述或書面陳述作成時之情況，認為適當者，亦
    得為證據，刑事訴訟法第159 條之5 第1 項定有明文。證人
    即告訴人辛○○、證人郭顏庸於警詢之陳述，均經被告丑○○、壬○○同意作為證據（見本院94年12月1 日準備程序筆
    錄第8 頁、95年2 月20日準備程序筆錄第3 頁），另證人丁○○、庚○○於警詢之陳述，業經被告丑○○同意作為證據
    （見本院94年12月1 日準備程序筆錄第9 頁），依上開說明
    ，證人辛○○、郭顏庸、丁○○、庚○○於警詢之陳述得為
    證據。
二、按被告以外之人於偵查中向檢察官所為之陳述，除顯有不可
    信之情況者外，得為證據，刑事訴訟法第159 條之1 第2 項
    定有明文。證人辛○○、郭顏庸、楊文榮、李文騰於檢察官
    偵查中之證述，均經具結（見93年度偵字第9696號卷第41至
    45頁、93年度偵字第16851 號卷），上開證人辛○○、郭顏
    庸與被告丑○○、壬○○並無怨隙，當不致甘冒偽證之風險
    ，誣指被告丑○○、壬○○竊盜或侵入住宅等犯行，且上開
    證人於偵查中之證述與警詢之陳述相符，無反覆之處，並無
    顯不可信之情況，而證人楊文榮、李文騰證述之情節核與檢
    察官勘驗現場之情形相符，亦無顯不可信之處，依上開說明
    ，證人辛○○、郭顏庸、楊文榮、李文騰於偵查中之證言得
    為證據。
貳、實體部分
甲：有罪部分：
一、關於附表一編號1 所示竊盜犯行部分：
（一）訊據被告丑○○、壬○○於本院審理時對於上開犯行均坦
      承不諱（見本院94年12月1 日準備程序筆錄第5 頁、95年
      2 月20日準備程序筆錄第2 頁），核與證人即告訴人辛○○、證人郭顏庸於警詢之證述、偵訊中之結證相符。另扣
      案如附表四所示之物，係被告丑○○、壬○○為附表一編
      號1 所示竊盜犯行所用之工具，為被告丑○○所有，此有
      扣押物品目錄表、贓物認領保管收據各1 份在卷可查（見
      警卷一第44至45頁）、及現場照片22張（見警卷一第53至
      63 頁） 在卷可佐，足認被告丑○○、壬○○所為附表一
      編號1 所示之竊盜犯行為真正。
二、關於附表一編號2 所示竊盜犯行部分：
（一）訊據被告丑○○於本院審理時，對於上開犯行坦承不諱（
      見本院94年12月1 日準備程序筆錄第6 頁），核與證人即
      被害人楊文榮於偵查中之結證相符，復有附表五所示之扣
      案物，為被告丑○○、另案被告李文騰所為附表一編號2
      所示竊盜犯行所用之工具，為另案被告李文騰所有，此有
      本院93年度簡字第5226號判決1 份在卷可查，而另案被告
      李文騰所共同涉犯附表一編號2 所示之竊盜案件，業經本
      院93年度簡字第5226號判決確定，此有該判決、臺灣高雄
      地方法院辦理刑事案件電話記錄查詢表各1 份在卷可查（
      見本院卷），另該案經93年10月6 日臺灣高雄地方法院檢
      察署檢察官勘驗現場，核與另案被告李文騰所述相符，此
      有該勘驗筆錄、現場照片14張在卷可查（見93年度偵字第
      16851 號卷第56至61頁），足認被告丑○○所為附表一編
      號2 所示之竊盜犯行為真正。
三、關於附表一編號3 所示竊盜犯行部分：
（一）訊據被告丑○○於本院審理時，對於上開犯行坦承不諱（
      見本院94年12月1 日準備程序筆錄第7 頁），核與證人即
      被害人丁○○於警詢中之陳述相符，復有內政部警政署刑
      事警察局94年6 月27日刑紋字第0940097849號鑑驗書、被
      告丑○○之指紋卡片、指紋照片、高雄縣政府警察局鳳山
      分局刑案現場勘查採證紀錄報告表、現場證物採證清單、
      勘察採證同意書、現場平面圖各1 份、現場照片8 張（均
      見警卷四），足認被告丑○○所為附表一編號3 所示之竊
      盜犯行為真正。
四、關於附表一編號4 所示竊盜犯行部分：
（一）訊據被告丑○○於本院審理時，對於上開犯行坦承不諱（
      見本院94年12月1 日準備程序筆錄第7 頁），核與證人即
      被害人庚○○於警詢中之陳述相符，復有被告丑○○竊取
      手機之錄影帶翻拍照片6 張在卷可查（見警卷5 第46至48
      頁），足認被告丑○○所為附表一編號4 所示之竊盜犯行
      為真正。
五、綜上所述，被告丑○○所為附表一所示之竊盜犯行、被告壬○○所為附表一編號1 所示之竊盜犯行，均事證明確，洵堪
    認定，應依法論科。
六、按刑法第321 條第1 項第3 款之攜帶兇器竊盜罪，係以行為
    人攜帶兇器竊盜為其加重條件，此所謂兇器，其種類並無限
    制，凡客觀上足對人之生命、身體、安全構成威脅，具有危
    險性之器械均屬之，且祇須行竊時攜帶此種具有危險性之兇
    器為已足，並不以攜帶之初有行兇之意圖為必要，故例如鐵
    鎚及鐵鑿子等為足以殺傷人生命、身體之器械，顯為具有危
    險性之兇器。又無論行為人主觀上是否旨在行兇抑僅便利行
    竊，然在客觀上僅須具有行兇之危險性，自屬兇器之一種，
    其攜帶而犯竊盜罪，應成立刑法第321 條第1 項第3 款之罪
    ，最高法院79年台上字第5253號及70年台上字第1613號判例
    參照。再按「刑法第321 條第1 項第2 款所謂毀越門扇，其
    『越』指踰越而言，如係從門走入或開鎖啟門入室，均不得
    謂為踰越門扇，原判決認定被告等係於日間開門侵入王友之
    住宅竊取其財物，既係開門入室，即不成立踰越門扇（或安
    全設備）竊盜之罪。」最高法院77年度台上字第1130號判決
    要旨參照。本件被告丑○○、壬○○就附表一編號1 所示竊
    盜犯行中，所使用扣案如附表四之工具，其中編號2 、3 、
    5 所示之螺絲起子、尖嘴箝、剪刀等工具；而被告丑○○就
    附表一編號2 所示竊盜犯行，使用如附表五所示之工具，其
    中編號2 、3 、4 所示之螺絲起子、老虎鉗、小剪刀等工具
    ，在客觀上對人身體具行兇之危險性，核屬兇器。是核被告
    丑○○、壬○○就附表一編號1 所示之行為，均係犯刑法第
    32 1條第1 項第3 款之攜帶兇器竊盜罪、同法第306 條第1
    項之侵入住宅罪；被告丑○○就附表一編號2 所示之行為，
    係犯同法第321 條第2 項、第1 項第3 款之攜帶兇器竊盜未
    遂罪；被告丑○○就附表一編號3 所示之行為，僅持鐵絲將
    門勾開，依上開最高法院77年度台上字第1130號判決要旨，
    此部分之犯行應論以犯同法第320 條第1 項之竊盜罪，併案
    意旨認被告丑○○係犯同法第321 條第1 項第2 款之加重竊
    盜罪，顯有誤會，惟其基本事實完全相同，僅係法律評價有
    異，本院自應予審理，並變更法條；被告丑○○就附表一編
    號4 所示之行為，係犯同法第320 條第1 項之竊盜罪。被告
    丑○○就附表一編號1 部分所示犯行與被告壬○○；附表一
    編號2 部分所示犯行與另案被告李文騰，均有犯意聯絡及行
    為分擔，皆為共同正犯。被告丑○○、壬○○就附表一編號
    1 所示攜帶兇器竊盜罪與侵入住宅罪間，有方法、結果之牽
    連犯關係，應依刑法第55條之規定，從一較重之攜帶兇器竊
    盜罪處斷。另按結合犯與基礎之單一犯得成立連續犯，又按
    預備、著手、既遂，原屬一犯罪行為之不同階段，如法律規
    定行為之各該階段獨立成罪，自應認各該犯罪之構成要件相
    同，屬於同一之罪名。故如連續數行為係基於概括之犯意而
    有上開情形，雖其前後行為有預備犯、未遂犯或既遂犯之分
    ，依司法院大法官會議釋字第152 號解釋意旨，仍應依連續
    犯規定論擬，最高法院92年度台上字第5885號判決意旨參照
    。是被告丑○○先後4 次為附表一所示之犯行（既遂3 次，
    未遂1 次），時間緊接，手法相近，觸犯基本構成要件相同
    之罪名，顯係基於概括犯意反覆為之，依刑法第56條之規定
    為連續犯，而論以罪質較重之攜帶兇器竊盜罪，並加重其刑
    。檢察官雖未就被告丑○○於附表一編號2 至4 所示竊盜犯
    行起訴，惟被告丑○○此部分犯行與已起訴部分之犯行，就
    竊盜犯行部分，有連續犯之裁判上一罪關係，均為起訴效力
    所及，本院自應一併予以審理，附此敘明。按「上訴人於31
    年1 月間所犯之竊盜罪，既與32年4 月9 日所犯之竊盜罪係
    出於概括之犯意，應依連續犯處斷，而其連續行為之終了，
    又在另一犯罪之有期徒刑執行完畢後5 年以內，自仍無解於
    累犯罪之成立。」最高法院33年上字第1577號判例要旨參照
    ，被告丑○○前因竊盜案件經臺灣臺南地方法院92年度易字
    第1291號判決處有期徒刑4 月確定，另因竊盜案件，經臺灣
    屏東地方法院93年度簡字第535 號判決處有期徒刑5 月確定
    ，均甫於93年8 月5 日易科罰金執行完畢，此有臺灣高等法
    院被告前案記錄表1 件在卷可查，其受有期徒刑執行完畢後
    ，5 年以內再犯本案附表一編號2 、3 、4 部分有期徒刑以
    上之罪，為累犯，應依刑法第47條規定，遞予加重其刑。爰
    審酌被告丑○○、壬○○均正值青年，竟不思以合法途徑獲
    取財力求上進，因缺錢花用、貪圖方便，即竊取他人財物，
    對被害人財產安全、社會治安影響非輕，並參酌告訴人辛○○、被害人丁○○所受之損害分別為新臺幣10萬元、5 萬元
    等情，惟被告丑○○、壬○○均坦承犯行，犯後態度良好，
    被告丑○○、壬○○所竊得如附表一編號1 所示之物業已歸
    還告訴人辛○○，所生損害已減輕，被告壬○○僅有1 次竊
    盜犯行，情節較輕等一切情狀，各量處被告丑○○、壬○○
    如主文所示之刑，並諭知被告壬○○易科罰金之折算標準，
    以示懲儆。
七、扣案如附表四所示之物，係被告丑○○、壬○○為附表一編
    號1 所示竊盜犯行所用之工具，為被告丑○○所有，業經被
    告丑○○於本院審理中陳述明確（見本院94年12月1 日準備
    程序筆錄第5 頁），爰依刑法第38條第1 項第2 款之規定宣
    告沒收。至於被告壬○○係共同正犯，基於責任共同分擔原
    理，就附表四所示之物，亦應依刑法第38條第1 項第2 款之
    規定宣告沒收，併此敘明。扣案如附表五所示之物，係被告
    丑○○為附表一編號2 所示竊盜犯行所用之工具，業經本院
    93年度簡字第5226號判決判決宣告沒收確定，被告丑○○基
    於共犯責任共同承擔之理，應並依刑法第38條第1 項第2 款
    之規定宣告沒收。
乙：不另為無罪諭知部分：
一、公訴意旨認：被告丑○○、壬○○共同基於意圖為自己不法
    所有之犯意聯絡，於附表二所示之時、地，以附表二所示行
    為方式，竊取附表二所示之物，因認被告丑○○、壬○○涉
    犯刑法第321 條第2 項、第1 項第3 款之加重竊盜未遂罪嫌
    云云。
二、按犯罪事實應依證據認定之，無證據不得認定犯罪事實，刑
    事訴訟法第154 條第2 項定有明文。又認定犯罪事實，所憑
    之證據，雖不以直接證據為限，間接證據亦包括在內，然無
    論直接或間接證據，其為訴訟上之證明，須於通常一般之人
    均不致於有所懷疑，而得確信其為真實之程度者，始得據之
    為有罪之認定，倘其證明尚未達到此一程度，而有合理性懷
    疑之存在時，即無從為有罪之認定，根據「罪證有疑，利於
    被告」之證據法則，即不得遽為不利於被告之認定（最高法
    院76年臺上字第4986號判例意旨參照）。再按刑法上之未遂
    犯，必須已著手於犯罪行為之實行而不遂，始能成立，刑法
    第25條第1 項規定甚明。同法第321 條之竊盜罪，為第320
    條之加重條文，自係以竊取他人之物為其犯罪行為之實行，
    如僅著手於該加重條件之行為而未著手搜取財物，仍不能以
    加重竊盜未遂論，最高法院87年度台上字第3902號判決要旨
    參照。
三、本件公訴意旨認：被告丑○○、壬○○涉犯加重竊盜未遂罪
    ，無非係以被告丑○○、壬○○以附表二所示之行為方式為
    之，而證據方面除被告丑○○、壬○○之自白外，復無其他
    事證在卷供本院認定被告丑○○、壬○○有為此部分行為，
    況依被告丑○○、壬○○2 人僅著手於攜帶兇器竊盜罪之加
    重條件之行為而未著手搜取財物，依上開說明，本應為無罪
    之諭知，惟此部分公訴意旨與前揭論罪科刑之加重竊盜罪，
    為連續犯，屬裁判上之一罪關係，爰不另為無罪之諭知。
丙：退併部分：
一、併案意旨略以：被告丑○○、壬○○基於意圖為自己不法之
    所有之概括犯意，連續於附表二所示之時、地，以附表二所
    示之行為方式，竊取附表二所示被害人之物品，嗣於附表二
    所示之時、地查獲；另被告壬○○與被告丑○○（業經本院
    有罪判決），基於竊盜之犯意聯絡，共同為附表一編號5 所
    示之竊盜犯行，因認被告丑○○、壬○○共同涉犯刑法第
    320 條第1 項之竊盜罪嫌、同法第306 條第1 項之侵入住宅
    罪嫌、同法第321 條第1 項第2 款之加重竊盜罪嫌、被告丑
    ○○另涉犯同法第212 條之變造特種文書罪嫌云云。經查：
（一）按犯罪事實應依證據認定之，無證據不得認定犯罪事實；
      被告之自白，不得作為有罪判決之唯一證據，仍應調查其
      他必要之證據，以察其是否與事實相符，刑事訴訟法第15
      4 條第2 項、第156 條第2 項分別定有明文。次按刑事訴
      訟法第16 1條已於91年2 月8 日修正公布，修正後同條第
      1 項規定：檢察官就被告犯罪事實，應負舉證責任，並指
      出證明之方法。因此，檢察官對於起訴之犯罪事實，應負
      提出證據及說服之實質舉證責任。倘其所提出之證據，不
      足為被告有罪之積極證明，或其闡明之證明方法，無從說
      服法官以形成被告有罪之心證，基於無罪推定之原則，自
      應為被告無罪判決之諭知，亦有最高法院92年台上字第12
      8 號判例意旨可資參照。
（二）本件併辦意旨認被告丑○○、壬○○為附表二編號1 、3
      所示之竊盜犯行，無非係以被告壬○○持有「邱芸諠」之
      身分證、健保卡、汽車駕照等物，被告丑○○持有「丙○○」之汽車駕照云云，被告丑○○固坦承有將「丙○○」
      之汽車駕照上之照片換貼上自己之照片，然被告丑○○、
      壬○○於警詢、偵訊及本院審理中，均堅決否認有何竊盜
      犯行，辯稱：上開「邱芸諠」、「丙○○」之證件，均係
      由癸○○之女友即姓名不詳綽號「惠珠」之成年女子所交
      付，未曾自白有為附表二編號1 、3 所示之竊盜犯行，證
      人癸○○雖於本院審理中結證稱：未曾拿過證件給被告丑
      ○○等語（見本院95年4 月18日審判筆錄第3 頁），然上
      開證件既係由綽號「惠珠」之人交付與被告丑○○，證人
      癸○○並未親身經歷該事件，故證人癸○○所為之證言無
      法證明被告丑○○、壬○○所辯不可採。另被害人張雅萍
      、丙○○雖有於附表二編號1 、3 所示之時、地，遭人竊
      取附表二編號1 、3 所示之物，然被告人於警詢之陳述，
      僅能證明被害人失竊之事實，無法證明上開附表二編號1
      、3 之竊盜犯行係由被告丑○○、壬○○共同所為，本院
      認此部分併案意旨之證據未盡明確。
（三）本件併辦意旨認被告丑○○、壬○○為附表二編號2 所示
      之竊盜犯行，無非係以被告丑○○於警詢之陳述曾自白此
      部分之犯行，然被告丑○○於偵訊及本院審理中均一再供
      稱：附表二編號2 所示之竊盜犯行，係警詢中警察以手銬
      將其手反背銬住並用腳銬吊住，要其承認1 、2 件竊盜案
      云云（見94偵字第17934 號卷第17頁），證人即製作筆錄
      警員甲○○於本院審理中結證稱：附表二編號2 所示之竊
      盜案，係被告丑○○主動說出，由被告丑○○帶其去竊盜
      地點查訪，於被告丑○○供出作案案情前，其警局內皆無
      資料等語（見本院95年4 月18日審判筆錄第5 、6 頁）；
      證人即訊問警員子○○於本院審理中結證稱：附表二編號
      2 所示案件、犯罪手法係被告丑○○主動供出，其先到現
      場查贓，再作筆錄，一開始找不到被害人，當天下午其才
      通知被害人到派出所製作筆錄等語（見本院95年4 月18日
      審判筆錄第7 、8 頁）。然本院翻閱附表二編號2 所示被
      害人乙○○之警詢筆錄，其製作筆錄時間係94年7 月22日
      11 時25 分起至同日11時50分止，而被告丑○○之警詢筆
      錄係於94年7 月22日12時20分起至同日13時10分止，此有
      上開訊問筆錄2 份在卷可查（見警卷五第3 至7 、17至18
      頁），依上開被害人乙○○製作警詢筆錄之時間係在上午
      ，且早於被告丑○○製作筆錄之時間，此部分之事實業與
      證人子○○結證之情節不符，且被告丑○○於警詢中既然
      能將附表二編號2 所示案件之時間詳細敘明年、月、日、
      時，地點詳記敘明高雄市、區、里、巷號、樓，然對於竊
      取何物、如何處理贓物乙節均以不記得回答，被告丑○○
      製作上開筆錄係於94年7 月22日距離附表二編號2 所示竊
      盜案發時間近2 個月，倘被告丑○○之記憶力佳，能將犯
      罪時、地、手法之細節均清楚記憶，何以無法記憶竊取何
      物，如何處理贓物等情，況被告丑○○於偵訊中已抗辯警
      詢自白非任意性，是依上開證人子○○之結證，無法證明
      被告丑○○所辯不足採。至於被告丑○○於警詢之自白中
      ，未曾提及被告壬○○有共犯附表二編號2 所示犯行（見
      警卷五第7 頁），而從卷內資料觀之，無任何事證供本院
      對被告壬○○有參與附表二編號2 所示竊盜犯行產生合理
      確信，本院認此部分併案意旨之證據未盡明確。
（四）本件併辦意旨認被告壬○○共同為附表一編號5 所示之竊
      盜犯行，然被告壬○○堅決否認有為附表一編號5 之共同
      竊盜行為，而被告丑○○於警詢、偵訊中均表示附表一編
      號5 之竊盜行為係其一人所為，被告壬○○並無參與，當
      時被告壬○○僅與其一起，不知道其偷手機之事等語（見
      （見94偵字第17934 號卷第19頁、警卷五第6 頁），惟被
      告丑○○雖於本院準備程序中供稱：其為附表一編號5 之
      竊盜犯行時，被告壬○○有佯裝購物把風云云（見本院94
      年12月1 日準備程序筆錄第7 頁），被告丑○○所言固有
      前後不一之情，然被告於警詢、偵訊中係針對單一個案作
      供述，相較於本院準備程序中係針對起訴之本案及併案部
      分之多起竊盜案同時供述情況，本院認被告丑○○於警詢
      、偵訊中對於附表一編號5 所示案件之陳述較不易混淆，
      較為可採，故本院認併案意旨認被告壬○○涉犯附表一編
      號5 之竊盜行為部分，證據未盡明確。
（五）綜上所述，併案意旨就被告丑○○、壬○○共同涉犯附表
      二所示竊盜犯行、被告壬○○共同涉犯附表一編號5 所示
      竊盜犯行部分，證據均未盡明確，依上開法律、判例意旨
      ，上開案件未經起訴，無庸諭知無罪，然亦無從併辦，應
      退由檢察官另為適法之處理，至於被告丑○○雖坦承有變
      造「丙○○」汽車駕照部分，因竊盜部分業經退併，此部
      分亦應併退由檢察官處理，併此敘明。
據上論斷，應依刑事訴訟法第299 條第1 項前段、第300 條，刑
法第28條、第56條、第321 條第1 項第3 款、第306 條第1 項、
第55條、第47條、第41條第1 項前段、第38條第1 項第2 款，罰
金罰鍰提高標準條例第2 條，判決如主文。
本案經檢察官戊○○到庭執行職務。
中    華    民    國    95    年    5     月    2     日
                  刑事第二庭審判長法  官  邱永貴
                                  法  官  林柏壽
                                  法  官  何佩陵
以上正本證明與原本無異。
如不服本判決，應於判決送達後10日內，向本院提出上訴狀。
中    華    民    國    95    年    5    月     2     日
                                  書記官  張家瑜
附錄本判決論罪科刑依據之法條：
刑法第321 條第1 項：
犯竊盜罪而有左列情形之一者，處6 月以上、5 年以下有期徒刑
：
一  於夜間侵入住宅或有人居住之建築物、船艦或隱匿其內而犯
    之者。
二  毀越門扇、牆垣或其他安全設備而犯之者。
三  攜帶兇器而犯之者。
四  結夥三人以上而犯之者。
五  乘火災、水災或其他災害之際而犯之者。
六  在車站或埠頭而犯之者。
刑法第306 條第1 項
無故侵入他人住宅、建築物或附連圍繞之土地或船艦者，處1 年
以下有期徒刑、拘役或300 元以下罰金。
 附表一：
┌───┬─────┬─────┬───┬─────────┬─────┐
│ 編號 │ 犯罪時地 │共同行為人│被害人│  竊取物品及方式  │ 查獲時地 │
├───┼─────┼─────┼───┼─────────┼─────┤
│１    │93年5月10 │壬○○    │辛○○│持附表四所示工具，│93年5月10 │
│本案( │日10時許於│          │(高雄 │以打火機燒破大門紗│日10時55分│
│93偵12│高雄市左營│          │市左營│窗，用螺絲起子推開│於高雄市左│
│212、 │區○○○路│          │區博愛│內門，以螺絲起子推│左營區博愛│
│93偵96│506號「京 │          │三路52│開鎖頭卡榫後侵入住│三路506號 │
│96)   │城大道」大│          │2號14 │宅行竊，共竊取黃金│附近查獲。│
│(既遂)│樓內      │          │樓)   │如意1 支、黃金牛形│          │
│      │          │          │(毀損 │墜項鍊1 條、黃金長│          │
│      │          │          │部分未│命富貴項鍊墜1 條、│          │
│      │          │          │據告訴│黃金心形墜項鍊1 條│          │
│      │          │          │及起訴│、黃金手鐲2 個、黃│          │
│      │          │          │)     │金百寶石項鍊墜1 條│          │
│      │          │          │      │、福字墜黃金項鍊1 │          │
│      │          │          │      │條、兒童黃金手鍊3 │          │
│      │          │          │      │條、黃金童戒1 個、│          │
│      │          │          │      │飾品鑽石耳環2 個、│          │
│      │          │          │      │鳳梨型別針1 個、男│          │
│      │          │          │      │用黃金戒指1 只、男│          │
│      │          │          │      │用黃金白寶戒指1 只│          │
│      │          │          │      │、無戒面男用黃金戒│          │
│      │          │          │      │指1 只、黃金葉型耳│          │
│      │          │          │      │環1 個、二錢金元寶│          │
│      │          │          │      │5個 、一錢金元寶1 │          │
│      │          │          │      │個、楓葉金幣1 枚、│          │
│      │          │          │      │袋鼠金幣1 枚、金牌│          │
│      │          │          │      │ (5 公克)2 個 、金│          │
│      │          │          │      │牌(10 公克)1 個 、│          │
│      │          │          │      │男用龍型黃金戒指1 │          │
│      │          │          │      │只、女用心型黃金戒│          │
│      │          │          │      │指1 只、女用刻花黃│          │
│      │          │          │      │金戒指1 只、女用黃│          │
│      │          │          │      │金戒指1 只、女用手│          │
│      │          │          │      │錶1 支、玉面飾品墜│          │
│      │          │          │      │子1 個、PDA(神乎奇│          │
│      │          │          │      │機)1 台 ，共價值新│          │
│      │          │          │      │台幣約14萬3 千元左│          │
│      │          │          │      │右。              │          │
│      │          │          │      │                  │          │
│      │          │          │      │                  │          │
├───┼─────┼─────┼───┼─────────┼─────┤
│２    │93年8月23 │李文騰    │楊文榮│持附表五所示工具，│93年8月23 │
│併案( │日10時許於│          │(侵入 │以打火機將鐵門紗燒│日10時許於│
│93偵18│高雄市苓雅│          │住宅、│破一個小洞，復以鐵│凱旋二路75│
│927)  │區○○○路│          │毀損部│絲勾開鐵門內門鎖門│號前經路人│
│(未遂)│31巷9之3號│          │分未據│杓以打開鐵門之方式│攔下李文騰│
│      │          │          │告訴及│侵入住宅行行竊未遂│報警查獲。│
│      │          │          │起訴) │。                │          │
│      │          │          │      │                  │          │
│      │          │          │      │                  │          │
├───┼─────┼─────┼───┼─────────┼─────┤
│３    │94年6月8日│無。      │丁○○│將住宅鐵門紗窗挖洞│94年6月8日│
│併案( │17時許於高│          │(侵入 │破壞，再以自備之鐵│17時20分許│
│94偵20│雄縣鳳山市│          │住宅、│絲伸入門後勾開門鎖│經丁○○報│
│125)  │善志街23號│          │毀損部│侵入住宅，共竊取鑽│案，經員警│
│(既遂)│12樓      │          │分未據│戒1只、黃金項鍊1條│現場採證，│
│      │          │          │告訴及│、黃金戒指1只、黃 │取得指紋6 │
│      │          │          │起訴) │金裏針1枚、內裝有 │枚，經比對│
│      │          │          │      │新台幣1000元之撲滿│後與被告指│
│      │          │          │      │1個，總價值約5萬元│紋相符而查│
│      │          │          │      │。                │獲。      │
├───┼─────┼─────┼───┼─────────┼─────┤
│４    │94年7月21 │無。      │庚○○│趁被害人不注意前往│94年7月21 │
│併案( │日18時35分│          │      │櫃台兌換代幣之際，│日18時40分│
│94偵17│許於高雄市│          │      │竊取庚○○所有之照│許於高雄市│
│934)  │左營區大中│          │      │相手機1支。       │左營區大中│
│(既遂)│二路546號1│          │      │                  │二路522號 │
│      │樓「長客超│          │      │                  │前查獲。  │
│      │商」內    │          │      │                  │          │
└───┴─────┴─────┴───┴─────────┴─────┘
 附表二：
┌───┬─────┬─────┬───┬─────────┬─────┐
│ 編號 │ 犯罪時地 │共同行為人│被害人│  竊取物品及方式  │ 查獲時地 │
├───┼─────┼─────┼───┼─────────┼─────┤
│２    │93年5月10 │壬○○    │被害人│持附表四所示工具，│          │
│本案( │日10時許於│          │不明  │破壞大門紗窗，因隔│          │
│93偵12│高雄市左營│          │(高雄 │壁住戶出門而作罷。│          │
│212、 │區○○○路│          │市左營│                  │          │
│93偵96│506號「京 │          │區博愛│                  │          │
│96)   │城大道」大│          │三路51│                  │          │
│(未遂)│樓內      │          │2號17 │                  │          │
│      │          │          │樓)   │                  │          │
└───┴─────┴─────┴───┴─────────┴─────┘
 附表三：
┌───┬─────┬─────┬───┬─────────┬─────┐
│ 編號 │ 犯罪時地 │共同行為人│被害人│  竊取物品及方式  │ 查獲時地 │
├───┼─────┼─────┼───┼─────────┼─────┤
│１    │94年4月8日│壬○○    │己○○│以不詳之方法撬開張│94年7月21 │
│併案( │2時許於高 │          │      │雅評所有之車牌號碼│日於高雄市│
│94偵17│雄市鼓山區│          │      │3955GS自小客車車門│左營區大中│
│934)  │裕誠路    │          │      │，竊取己○○置於車│二路552號 │
│      │          │          │      │內其本人之身分證、│前查獲逮捕│
│      │          │          │      │健保卡、汽車駕照等│。        │
│      │          │          │      │證件及其友人邱芸諠│          │
│      │          │          │      │之身分證、健保卡、│          │
│      │          │          │      │汽車駕照各1張。   │          │
├───┼─────┼─────┼───┼─────────┼─────┤
│２    │94年5月24 │壬○○    │乙○○│持兇器剪刀1把，將 │無。      │
│併案( │日16時許於│          │      │鐵門紗窗破壞，再打│          │
│94偵17│高雄市左營│          │      │開鐵門侵入住宅行竊│          │
│934)  │區○○路44│          │      │，共竊取黃金胸針1 │          │
│      │2巷2號6樓 │          │      │個(價值約1000元)、│          │
│      │(併案意旨 │          │      │戒指1只(價值約2000│          │
│      │書誤繕為18│          │      │元)、女用手錶1只( │          │
│      │時)       │          │      │價值約1000元)、太 │          │
│      │          │          │      │陽眼鏡2副(價值約10│          │
│      │          │          │      │00元)，共價值約新 │          │
│      │          │          │      │台幣5000元。      │          │
├───┼─────┼─────┼───┼─────────┼─────┤
│３    │94年6月5日│壬○○    │丙○○│以不詳之方法打破車│94年7月21 │
│併案( │23時許高雄│          │      │牌號碼ZW9892號自小│日18時35分│
│94偵17│市左營區蓮│          │      │客車車窗，共竊取吳│許於高雄市│
│934)  │潭路風景管│          │      │聖博所有之現金新台│左營區大中│
│      │理處前    │          │      │幣10000元及汽車駕 │二路552號 │
│      │          │          │      │照、健保卡、彰化銀│前為警所查│
│      │          │          │      │行信用卡、中國信託│獲逮捕。  │
│      │          │          │      │信用卡各1張、數位 │          │
│      │          │          │      │相機1台(廠牌NIKON │          │
│      │          │          │      │、型號5700、價值約│          │
│      │          │          │      │15000元)。        │          │
└───┴─────┴─────┴───┴─────────┴─────┘
 附表四：(竊取「京城大道」大樓內之扣案物)
┌───┬───────┬───────┬─────┐
│ 編號 │    品  名    │   單    位   │  數  量  │
│      │              │              │          │
├───┼───────┼───────┼─────┤
│１    │棕色手提包    │個            │１        │
├───┼───────┼───────┼─────┤
│２    │螺絲起子      │支            │１        │
├───┼───────┼───────┼─────┤
│３    │尖嘴箝        │支            │１        │
├───┼───────┼───────┼─────┤
│４    │打火機        │只            │１        │
├───┼───────┼───────┼─────┤
│５    │剪刀          │支            │３        │
├───┼───────┼───────┼─────┤
│６    │鑰匙          │支            │６        │
└───┴───────┴───────┴─────┘
 附表五：
┌───┬───────┬───────┬─────┐
│ 編號 │    品  名    │   單    位   │  數  量  │
│      │              │              │          │
├───┼───────┼───────┼─────┤
│１    │紅色手提包    │個            │１        │
├───┼───────┼───────┼─────┤
│２    │螺絲起子      │支            │１        │
├───┼───────┼───────┼─────┤
│３    │老虎鉗        │支            │１        │
├───┼───────┼───────┼─────┤
│４    │小剪刀        │支            │１        │
│      │              │              │          │
├───┼───────┼───────┼─────┤
│５    │鐵絲          │個            │１        │
└───┴───────┴───────┴─────┘


司法院資訊處製作；財團法人民間司法改革基金會備份。
